【裁判字號】    99,易,122
【裁判日期】    990331
【裁判案由】    毀損等
【裁判全文】
臺灣基隆地方法院刑事判決               99年度易字第122號
公  訴  人  臺灣基隆地方法院檢察署檢察官
被      告  丙○○
被      告  乙○○
上列被告因毀損等案件，經檢察官聲請以簡易判決處刑（99年度
偵字第314號），本院認為不宜，改依通常程序審理，並判決如
下：
    主  文
本件公訴不受理。
    理  由
一、公訴意旨詳如附件聲請簡易判決處刑書所載。
二、按告訴乃論之罪，告訴人於第一審辯論終結前得撤回其告訴
    ，又告訴經撤回者，應諭知不受理之判決，刑事訴訟法第23
    8 條第1 項、第303 條第3 款定有明文。
三、茲查：刑法第354 條毀損及第309 條第1 項公然侮辱之罪，
    依同法第357 條、第314 條之規定，須告訴乃論。茲告訴人
    丁○○業與被告二人達成調解，告訴人於本院訊問程序中撤
    回對被告丙○○之毀損告訴、對被告乙○○之公然侮辱告訴
    ，並具狀撤回告訴，此有本院99年3 月31日訊問筆錄暨刑事
    撤回告訴狀各1 份附於本院99年度基簡字第297 號卷可資為
    憑。依照首開說明，本件爰不經言詞辯論，逕為諭知不受理
    之判決。
四、據上論斷，應依刑事訴訟法第452 條、第303條第3款、第307
    條，判決如主文。
中    華    民    國    99    年    3     月    31    日
                  刑事第四庭審判長法  官   齊  潔
                                  法  官   王慧惠
                                  法  官   周霙蘭
以上正本證明與原本無異。
如不服本判決應於收受送達後10日內向本院提出上訴書狀，並應
敘述具體理由；其未敘述上訴理由者，應於上訴期間屆滿後20日
內向本院補提理由書(均須按他造當事人之人數附繕本)「切勿逕
送上級法院」。
中    華    民    國    99    年    3     月    31    日
                                  書記官   莊智凱
附件
臺灣基隆地方法院檢察署檢察官聲請簡易判決處刑書
                                       99年度偵字第314號
    被      告  乙○○  男  50歲（民國○○年○月○○日生）
                        住基隆市○○區○○路124號2樓
                        國民身分證統一編號：Ｚ000000000號
                丙○○  男  28歲（民國○○年○月○日生）
                        住基隆市○○區○○路124號2樓
                        國民身分證統一編號：Ｚ000000000號
上列被告等因毀損等案件，業經偵查終結，認為宜聲請以簡易判
決處刑，茲將犯罪事實及證據並所犯法條分敘如下：
        犯罪事實
一、緣丁○○於民國98年11月8 日21時5 分許，駕駛車號3855—
    PN號自小客車搭載其女兒謝易珊、謝心淳，欲前往台北縣金
    山鄉外公家，行經國道三號公路北上36公里處，與乙○○所
    駕駛車號2988—HC號自小客車搭載其子丙○○，因行車雙方
    起糾紛，乙○○駕車至前方攔下丁○○車輛，乙○○搖下車
    窗以閩南語「幹你娘機巴」公然辱罵丁○○，丙○○下車持
    高爾夫球桿砸破3855—PN號自小客車後車窗玻璃。經丁○○
    報警處理查獲，並扣得高爾夫球桿1 支。
二、案經丁○○於訴由台北縣政府警察局新店分局報告偵辦。
        證據並所犯法條
一、訊據被告丙○○對砸毀車窗玻璃之犯行坦承不諱。訊據被告
    乙○○矢口否認有公然侮辱之犯行，辯稱：伊未辱罵丁○○
    。經查，上揭犯罪事實業據被害人丁○○指訴綦詳，毀損部
    分有照片及高爾夫球桿在卷可資佐證；公然侮辱部分，經謝
    易珊、謝心淳證述詳實，被告乙○○所辯，顯係事後卸責之
    詞，要無可採。被告2 人犯嫌應堪認定。
二、核被告丙○○所為，係犯刑法354 條之毀損罪嫌。被告乙○○所為，係犯刑法第309 條第1 項之公然侮辱罪嫌。扣案之
    物請依法宣告沒收。
三、依刑事訴訟法第451 條第1 項聲請逕以簡易判決處刑。
    此    致
臺灣基隆地方法院基隆簡易庭
中    華    民    國    99    年    2     月    27    日
                              檢察官  甲  ○  ○
本件正本證明與原本無異
中    華    民    國    99    年    3     月    9     日
                              書記官  張  雅  
附錄所犯法條：
中華民國刑法第354條
    毀棄、損壞前二條以外之他人之物或致令不堪用，足以生損
    害於公眾或他人者，處2年以下有期徒刑、拘役或5百元以下
    罰金。
中華民國刑法第309條第1項
    公然侮辱人者，處拘役或 3 百元以下罰金。
    以強暴犯前項之罪者，處 1 年以下有期徒刑、拘役或 5 百
    元以下罰金。
附記事項：本件係依刑事訴訟法簡易程式辦理，法院簡易庭得不
傳喚被告、輔佐人、告訴人、告發人等出庭即以簡易判決處刑；
被告、被害人、告訴人等對告訴乃論案件如已達成民事和解而要
撤回告訴或對非告訴乃論案件認有受傳喚到庭陳述意見之必要時
，請即另以書狀向簡易法庭陳述或請求傳訊。

司法院資訊處製作；財團法人民間司法改革基金會備份。
